【裁判字號】    97,訴,671
【裁判日期】    970523
【裁判案由】    毒品危害防制條例
【裁判全文】
臺灣臺北地方法院刑事判決               97年度訴字第671號
公  訴  人  臺灣臺北地方法院檢察署檢察官
被      告  甲○○
上列被告因違反毒品危害防制條例案件，經檢察官提起公訴（97
年度毒偵字第1095號），被告於準備程序中就被訴事實為有罪之
陳述，經告知簡式審判程序之旨，並聽取當事人之意見後，本院
裁定認為適宜進行簡式審判程序，茲判決如下：
    主  文
甲○○施用第一級毒品，累犯，處有期徒刑拾月。扣案之第一級
毒品海洛因殘渣（殘留於塑膠袋壹個，量微無法秤重），沒收銷
燬之；注射針筒壹支沒收；又施用第二級毒品，累犯，處有期徒
刑肆月。應執行有期徒刑壹年，扣案之第一級毒品海洛因殘渣（
殘留於塑膠袋壹個，量微無法秤重），沒收銷燬之；注射針筒壹
支沒收。
    事  實
一、甲○○前於民國89年間因施用第2級毒品安非他命案件，經
    臺灣板橋地方法院依檢察官聲請而以89年度毒聲字第5165號
    裁定送觀察、勒戒，嗣因認無繼續施用毒品之傾向，乃由臺
    灣板橋地方法院檢察署檢察官於89年9月30日以89年度毒偵
    緝字第4274號、第5559號為不起訴處分確定。嗣於89年11月
    間，其又因施用第2級毒品安非他命案件，經臺灣板橋地方
    法院依檢察官聲請而以90年度毒聲字第923號裁定送觀察、
    勒戒，嗣因認有繼續施用毒品之傾向，乃於90年5月7日，以
    90年度毒聲字第1884號裁定令入戒治處所施以強制戒治1年
    ，並以90年度毒偵緝字第302號聲請簡易判決處刑，經臺灣
    板橋地方法院簡易庭於90年8月27日以90年度板簡字第1092
    號判處有期徒刑3月確定。嗣甲○○又於91年間因施用毒品
    案件，復經本院以91年度毒聲字第4006號裁定令入戒治處所
    施以強制戒治，於93年1月9日出監。公訴部分於92年6月16
    日，經臺灣板橋地方法院以92年度易字第362號判處有期徒
    刑6月確定，於93年7月8日縮短刑期執行完畢。
二、詎甲○○仍無法戒除毒癮，復於前開強制戒治執行完畢後5
    年內，明知海洛因及甲基安非他命（起訴書誤繕為安非他命
    ）業經公告列為毒品危害防制條例第2條之第一、二級毒品
    ，不得非法持有、施用，竟基於施用第一、二級毒品海洛因
    及甲基安非他命之犯意，於97年3月6日下午6時許，在臺北
    市○○區○○路2段300巷附近之公共廁所內，將水摻入其所
    有包裝有海洛因之塑膠袋內，並以其所有針筒注射之方式，
    施用第一級毒品海洛因1次；另於97年3月5日下午6時許，在
    上開地點，以將甲基安非他命置於錫箔紙上燒烤產生煙霧後
    吸食之方式，施用第二級毒品甲基安非他命1次，嗣於97年3
    月6下午6時15分許，在臺北市○○區○○路2段300巷5弄巷
    口處為警查獲，並扣得甲○○所有之第1級毒品海洛因殘渣
    （殘留於塑膠袋1個內，量微無法秤重）、及其所有供施用
    毒品所用之海洛因注射針筒1支。
三、案經臺北市政府警察局中正第二分局報請臺灣臺北地方法院
    檢察署檢察官偵查起訴。
    理  由
一、本件被告甲○○所犯之罪，非死刑、無期徒刑或最輕本刑有
    期徒刑3年以上之罪，亦非高等法院管轄第一審案件，且於
    準備程序進行中，被告先就被訴事實為有罪之陳述，經告知
    被告簡式審判程序之旨，並聽取檢察官、被告之意見後，本
    院裁定進行簡式審判程序，是本件之證據調查，依刑事訴訟
    法第273條之2規定，不受同法第159條第1項、第161條之2、
    第161條之3、第163條之1及第164條至第170條規定之限制，
    合先敘明。
二、上揭犯罪事實，業經被告甲○○坦承不諱，且其於97年3月6
    日經警查獲後所採集之尿液經送檢驗後，確呈鴉片類、安非
    他命類陽性反應，此有台灣尖端先進生技醫藥股份有限公司
    97年3月14日濫用藥物檢驗報告書1紙在卷可稽（見97年度毒
    偵字第1233號卷第8頁），復有臺北市政府警察局偵辦毒品
    案件尿液檢體委驗單、臺北市政府警察局中正第二分局搜索
    扣押筆錄、扣押物品清單各1份、照片1張在卷可稽（見同上
    偵查卷第10頁、97年度毒偵字第1095號卷第9至12頁、第32
    頁），足認被告上揭施用第一級、第二級毒品之自白與事實
    相符，堪予採信。第查，被告甲○○前於89年間因施用第2
    級毒品安非他命案件，經臺灣板橋地方法院依檢察官聲請而
    以89年度毒聲字第5165號裁定送觀察、勒戒，嗣因認無繼續
    施用毒品之傾向，乃由臺灣板橋地方法院檢察署檢察官於89
    年9月30日以89年度毒偵緝字第4274號、第5559號為不起訴
    處分確定。嗣於89年11月間，其又因施用第2級毒品安非他
    命案件，經臺灣板橋地方法院依檢察官聲請而以90年度毒聲
    字第923號裁定送觀察、勒戒，嗣因認有繼續施用毒品之傾
    向，乃於90年5月7日，由臺灣板橋地方法院依檢察官之聲請
    而以90年度毒聲字第1884號裁定令入戒治處所施以強制戒治
    1年，嗣被告又於91年間因施用毒品案件，復經臺灣板橋地
    方法院以91年度毒聲字第4006號裁定令入戒治處所施以強制
    戒治，於93年1月9日出監等情，有該等不起訴處分書及臺灣
    高等法院被告全國前案紀錄表在卷可稽，其於強制戒治執行
    完畢釋放後，5年內再犯施用第1級毒品之罪，與毒品危害防
    制條例第23條第2項之規定相符，殆無疑問。從而，本案事
    證已臻明確，被告犯行洵堪認定，自應依法論科。
三、按海洛因及甲基安非他命分屬第1級及第2級毒品，毒品危害
    防制條例第2條第2項第1款及第2款定有明文。核被告甲○○
    所為，係犯毒品危害防制條例第10條第1項之施用第1級毒品
    罪及同條第2項之施用第2級毒品罪；其持有海洛因及甲基安
    非他命之低度行為，分別為施用之高度行為所吸收，均不另
    論罪。其所犯上開二罪，犯意各別，行為互異，應分論併罰
    。另按人體施用甲基安非他命後，其主要代謝物中，未改變
    型態之甲基安非他命占施用劑量達43%，安非他命則約為5%
    ；人體若施用安非他命後，主要代謝物中則有未改變型態之
    安非他命，但無甲基安非他命（法務部調查局93年5月4日調
    科壹字第09362413980號函足資參照）。則人體若施用安非
    他命，其尿液代謝物不可能出現甲基安非他命，惟人體若施
    用甲基安非他命，尿液代謝物除主要有甲基安非他命外，亦
    可能有少量之安非他命。本件被告於97年3月6日查獲後為警
    採集其尿液經送驗後雖檢出安非他命，而主要係檢出甲基安
    非他命之反應，此有上開藥物濫用檢驗報告可證，則被告自
    當係施用甲基安非他命無疑，因此檢察官於起訴書內記載被
    告係施用安非他命云云，尚有誤會，應予更正，附此說明。
    末查被告曾於92年6月16日經臺灣板橋地方法院以92年度易
    字第362號判處有期徒刑6月確定，於93年7月8日縮短刑期執
    行完畢，有卷附臺灣高等法院被告全國前案紀錄表1份可按
    ，其受有期徒刑執行完畢後5年以內再犯本案法定刑為有期
    徒刑之上開2罪，為累犯，均應依法加重其刑。爰審酌被告
    歷經觀察勒戒之矯治處遇，仍無法戒除毒癮；又其曾有如事
    實欄所載之施用毒品前案，卻無法戒慎警惕，顯見其毒癮不
    輕；惟被告之犯罪行為主要係戕害自身，並未直接積極損害
    他人之利益，其犯後坦承犯行，態度良好等一切情狀，分別
    量處如主文所示之刑，並定其應執行之刑，以示懲戒，用勵
    自新。
四、扣案第1級海洛因殘渣（殘留於塑膠袋1個內，量微無法秤重
    ），為被告所供陳係施用海洛因所遺留，應依毒品危害防制
    條例第18條第1項前段規定宣告沒收銷燬之；另注射針筒1支
    、係被告所有供施用毒品犯罪所用之物，業據被告於本院審
    理時供述在卷，爰依刑法第38條第1項第2款之規定宣告沒收
    。
據上論斷，應依刑事訴訟法第273條之1第1項、第299條第1項前
段，毒品危害防制條例第10條第1項、第2項、第18條第1項前段
，刑法第11條前段、第47條第1項、第38條第1項第2款、第51條
第5款，判決如主文。
本案經檢察官蕭方舟到庭執行職務。
中    華    民    國    97    年     5    月    23    日
                  刑事第十庭    法  官    呂煜仁
上正本證明與原本無異。
如不服本判決，應於判決送達後10日內向本院提出上訴狀 (應抄
附繕本)。
                                書記官    陳泰寧
中    華    民    國    97    年    5     月    26    日
附錄本案論罪科刑法條全文：
毒品危害防制條例第10條：
施用第一級毒品者，處六月以上五年以下有期徒刑。
施用第二級毒品者，處三年以下有期徒刑。


司法院資訊處製作；財團法人民間司法改革基金會備份。
